臺灣臺中地方法院刑事判決　
                                     109年度訴字第2788號
公  訴  人  臺灣臺中地方檢察署檢察官
被      告  張翔銘


                    現另案於法務部○○○○○○○○○○○執行中
上列被告因傷害等案件，經檢察官提起公訴（109年度偵字第266
58、27509號），被告於準備程序中就被訴事實為有罪之陳述，
經告知簡式審判程序之旨，並聽取公訴人、被告之意見後，本院
合議庭裁定由受命法官獨任進行簡式審判程序，判決如下：
    主    文
張翔銘犯如附表編號1至8所示之罪，各處如附表編號1至8所示之
刑。如附表編號1至8所示拘役部分，應執行拘役壹佰貳拾日，如
易科罰金，以新臺幣壹仟元折算壹日。如附表編號7至8所示有期
徒刑部分，應執行有期徒刑肆月，如易科罰金，以新臺幣壹仟元
折算壹日。
    犯罪事實及理由
壹、本案被告張翔銘所犯者為刑事訴訟法第273 條之1 第1 項所
    定死刑、無期徒刑、最輕本刑為3 年以上有期徒刑以外之罪
    ，且非高等法院管轄之第一審案件，而被告就被訴事實為有
    罪之陳述，經告知簡式審判程序之旨，並聽取被告及檢察官
    之意見後，本院合議庭裁定由受命法官獨任改行簡式審判程
    序，是本案之證據調查，依刑事訴訟法第273 條之2 規定，
    不受同法第159 條第1項、第161條之2 、第161 條之3、第1
    63條之1及第164條至第170條等規定之限制，合先敘明。
貳、本件犯罪事實及證據，除均引用檢察官起訴書之記載（如附
    件）外，另證據部分補充被告張翔銘於本院民國110年4月6
    日準備程序、110年5月13日訊問程序、110年11月11日準備
    程序及審理時所為之自白。
參、論罪科刑
一、論罪部分
(一)起訴書犯罪事實欄一(一)部分：
　　核被告所為，係犯刑法第354條毀損他人物品罪。
(二)起訴書犯罪事實欄一(二)部分：
　　核被告所為，係犯刑法第306條第1項侵入住宅罪。
(三)起訴書犯罪事實欄一(三)部分：
　　核被告所為，係犯刑法第305條恐嚇危害安全罪。
(四)起訴書犯罪事實欄一(四)部分：　　　　　　　　　　　　
　　核被告所為，係犯刑法第305條恐嚇危害安全罪。又被告以
    一恐嚇行為，同時恐嚇告訴人蕭欽耀、陳艷紅、蕭麗慈之犯
    行，為想像競合犯，應從一重論處。
(五)起訴書犯罪事實欄一(五)部分：
　　核被告所為，係犯刑法第354條毀損他人物品罪。
(六)起訴書犯罪事實欄一(六)部分：
　　核被告所為，係犯刑法第354條毀損他人物品罪。　
(七)起訴書犯罪事實欄一(七)部分：
　　核被告所為，係犯刑法第305條恐嚇危害安全罪、第309條公
    然侮辱罪及第277條第1項傷害罪。又被告以一行為，同時侮
    辱告訴人蕭欽耀並恐嚇告訴人蕭欽耀、陳艷紅、蕭麗慈之犯
    行，為想像競合犯，應從一重論以刑法第305條恐嚇危害安
    全罪處斷。
(八)起訴書犯罪事實欄二部分：
　　核被告所為，係犯刑法第305條恐嚇危害安全罪及同法第277
    條第1項傷害罪。又被告以一恐嚇行為，同時恐嚇告訴人李
    信良、李村及其家人李昭清之犯行，為想像競合犯，應從一
    重論處。
(九)被告就附表編號1至8所犯之3次毀損他人物品罪、1次侵入住
    宅罪、4次恐嚇危害安全罪、2次傷害罪，各罪間之犯意各別
    ，行為互異，應分論併罰之。
二、刑之加重
　　經查，被告張翔銘前因妨害公務、毀損、竊盜等案件，分別
    經本院於107年3月5日、107年7月23日、108年1月19日，各
    以107年度沙簡字第42號判決判處有期徒刑2月確定、107年
    度簡字第647號判決判處有期徒刑3月、2月確定、107年度沙
    簡字第706號判決判處有期徒刑2月確定，復經本院以108年
    度聲字第1434號裁定合併定應執行刑有期徒刑6月確定，於1
    08年6月20日易科罰金執行完畢，有臺灣高等法院被告前案
    紀錄表附卷可稽，其於前案有期徒刑執行完畢後5 年內，故
    意再犯本案有期徒刑以上之各罪，均為累犯，本院審酌被告
    前後案之罪名、罪質雖不盡相同，然距離前案執行完畢相隔
    僅1年左右，被告便又屢次觸犯刑案，可見其對刑罰執行之
    反應力薄弱，累犯加重其最低本刑，尚無司法院釋字第775
    號解釋所述罪刑不相當之情形存在，爰依刑法第47條第1項
    規定各加重其刑。
三、量刑部分爰審酌被告不思與家人、鄰居和睦相處，竟任意毀
    損他人之物品、侵入他人住居所，並出言恐嚇、侮辱他人，
    甚至訴諸暴力，恣意傷害他人之身體，可見其情緒管理能力
    及尊重他人身體、財產等法益之法治觀念均待加強，所為殊
    值非難；復參以本案之告訴人及被害人人數眾多，可認被告
    之犯行，所生之危害非輕；再考量被告經查獲後仍否認部分
    犯行，截至本院110年11月11日審理時始坦承全部犯行之犯
    後態度，暨考量其犯罪動機、手段、次數，及其自陳高中畢
    業之教育程度，並沒有子女或長輩需要扶養，家庭經濟狀況
    為困難（見本院卷第261頁）等一切情狀，分別量處如主文
    所示之刑及諭知易科罰金之折算標準，並定其應執行之刑如
    主文所示，暨諭知易科罰金之折算標準，以示懲儆。
肆、查被告用以毀損他人物品及恐嚇他人之木棍、用以毀損他人
    物品之柴刀、用以恐嚇他人之BB槍等物，雖均為本案犯罪所
    用之物，然並無證據證明上開物品為被告所有或他人所有卻
    無正當理由提供被告作為本案犯罪之用，爰不予宣告沒收。
據上論斷，依刑事訴訟法第273 條之1 第1 項、第299 條第1 項
前段，判決如主文。　
本案經檢察官黃永福提起公訴，檢察官賴謝銓到庭執行職務。 　　　　　　　　　　　　　　　　　
中　　華　　民　　國　　110 　年　　11　　月　　24　　日
                  刑事第四庭    法  官  魏威至
以上正本證明與原本無異。
如不服本判決應於收受送達後20日內向本院提出上訴書狀，並應
敘述具體理由；其未敘述上訴之理由者，應於上訴期間屆滿後20
日內向本院補提理由書（均須按他造當事人之人數附繕本）「切
勿逕送上級法院」。
告訴人或被害人如不服判決，應備理由具狀向檢察官請求上訴，
上訴期間之計算，以檢察官收受判決正本之日起算。
                                書記官  林鈺娟
中　　華　　民　　國　　110 　年　　11　　月　　24　　日

附錄本案論罪科刑之法條：
中華民國刑法第277條
傷害人之身體或健康者，處 5 年以下有期徒刑、拘役或 50 萬
元以下罰金。
犯前項之罪，因而致人於死者，處無期徒刑或 7 年以上有期徒
刑；致重傷者，處 3 年以上 10 年以下有期徒刑。

中華民國刑法第305條
以加害生命、身體、自由、名譽、財產之事恐嚇他人，致生危害
於安全者，處 2 年以下有期徒刑、拘役或 9 千元以下罰金。

中華民國刑法第306條
無故侵入他人住宅、建築物或附連圍繞之土地或船艦者，處 1
年以下有期徒刑、拘役或 9 千元以下罰金。
無故隱匿其內，或受退去之要求而仍留滯者，亦同。

中華民國刑法第309條
公然侮辱人者，處拘役或 9 千元以下罰金。
以強暴犯前項之罪者，處 1 年以下有期徒刑、拘役或 1 萬 5
千元以下罰金。

中華民國刑法第354條
毀棄、損壞前二條以外之他人之物或致令不堪用，足以生損害於
公眾或他人者，處 2 年以下有期徒刑、拘役或 1 萬 5 千元以
下罰金。
　　
【附表】
編號 犯罪事實 主文罪名及宣告刑 1 起訴書犯罪事實欄一(一) 張翔銘犯毀損他人物品罪，累犯，處拘役參拾日，如易科罰金，以新臺幣壹仟元折算壹日。 2 起訴書犯罪事實欄一(二) 張翔銘犯侵入住宅罪，累犯，處拘役拾伍日，如易科罰金，以新臺幣壹仟元折算壹日。 3 起訴書犯罪事實欄一(三) 張翔銘犯恐嚇危害安全罪，累犯，處拘役貳拾日，如易科罰金，以新臺幣壹仟元折算壹日。 4 起訴書犯罪事實欄一(四) 張翔銘犯恐嚇危害安全罪，累犯，處拘役參拾伍日，如易科罰金，以新臺幣壹仟元折算壹日。 5 起訴書犯罪事實欄一(五) 張翔銘犯毀損他人物品罪，累犯，處拘役參拾日，如易科罰金，以新臺幣壹仟元折算壹日。 6 起訴書犯罪事實欄一(六) 張翔銘犯毀損他人物品罪，累犯，處拘役貳拾日，如易科罰金，以新臺幣壹仟元折算壹日。 7 起訴書犯罪事實欄一(七) 張翔銘犯恐嚇危害安全罪，累犯，處拘役參拾伍日，如易科罰金，以新臺幣壹仟元折算壹日。又犯傷害罪，累犯，處有期徒刑參月，如易科罰金，以新臺幣壹仟元折算壹日。 8 起訴書犯罪事實欄二 張翔銘犯傷害罪，累犯，處有期徒刑參月，如易科罰金，以新臺幣壹仟元折算壹日。又犯恐嚇危害安全罪，累犯，處拘役參拾伍日，如易科罰金，以新臺幣壹仟元折算壹日。 

【附件】
臺灣臺中地方檢察署檢察官起訴書
                                    109年度偵字第26658號
109年度偵字第27509號
　　被　　　告　張翔銘　男　36歲（民國00年00月00日生）
　　　　　　　　　　　　住臺中市○○區○○路00號
　　　　　　　　　　　　國民身分證統一編號：Z000000000號
上列被告因傷害等案件，已經偵查終結，認應提起公訴，茲將犯
罪事實及證據並所犯法條分敘如下：
　　　　犯罪事實
一、張翔銘前因竊盜案件，經臺灣臺中地方法院於民國108年1月
    19日，以107年度沙簡字第706號判決有期徒刑2月確定，經
    與他案定應執行刑後，於108年6月20日易科罰金執行完畢。
    張翔銘於鄰里間已多次無故生事，其僅因心有不快，又為下
    列犯行：
(一)張翔銘於109年7月12日上午10時18分許，行經臺中市○○區○○
    路00號邱清富住處前，竟基於毀損之犯意，無故拾起路旁之
    石塊，砸向邱清富所置於屋前展示待販售之玩具電子琴、遙
    控車，並手持木棍敲打邱清富所有裝置在屋角之監視器，致
    令不堪使用。
(二)張翔銘對鄰居蕭欽耀(涉犯傷害案件，另為不起訴處分)、陳
    艷紅、蕭麗慈家中飼養寵物犬一事，不悅已久，其於109年7
    月14日上午7時29分許，行經蕭欽耀、陳艷紅、蕭麗慈位在
    臺中市○○區○○路00號住處前，見鐵捲門開啟，竟基於侵入住
    宅之犯意，無故侵入蕭欽耀、陳艷紅、蕭麗慈上址住處，陳
    艷紅見狀隨即喝令其離去並放下鐵捲門，然張翔銘仍以手撐
    住該鐵捲門數秒後，始罷手離去。
(三)張翔銘心有不甘，又於109年7月14日23時27分許，持木棍前
    往蕭欽耀位在上址之住處，在庭院內揮舞，蕭欽耀見狀，即
    出言制止，然張翔銘隨即基於恐嚇危害安全之犯意，手持木
    棍迫近蕭欽耀，並以「你想死嗎」一語，恐嚇蕭欽耀，致生
    危害於蕭欽耀之生命、身體安全。
(四)張翔銘又基於恐嚇危害安全之犯意，於109年7月15日零時47
    分許，再次前往蕭欽耀住處前，以朝蕭欽耀住處庭院內丟撒
    冥紙、焚燒冥紙，並在蕭欽耀住處圍牆鐵柱上塗寫「咒」、
    「歹」(按張翔銘原本係欲塗寫「死」字，但見為蕭欽耀發
    現後，僅塗寫至「歹」部分)等字，蕭欽耀、陳艷紅、蕭麗
    慈見狀上前制止，不料張翔銘再接續前揭恐嚇犯意，以手指
    蕭欽耀、陳艷紅、蕭麗慈，並以「一、二、三、四、五，你
    們家五個都要死」、「要讓你眼睛瞎了」、「我要拿槍開你
    」等語恐嚇蕭欽耀、陳艷紅、蕭麗慈，之後張翔銘雖短暫返
    家，但隨即又接續前犯意，持BB槍及以毛巾蓋住之不詳槍支
    (未扣案，且均無法證明具殺傷力)，並在蕭欽耀、陳艷紅、
    蕭麗慈上址住處外，持槍指向屋內，在口出「我要開下去了
    」一語後，隨即持BB槍朝屋內射擊，以此加害生命、身體之
    事，恐嚇蕭欽耀、陳艷紅、蕭麗慈，致生危害於蕭欽耀、陳
    艷紅、蕭麗慈生命、身體安全。
(五)張翔銘於109年7月15日凌晨1時59分許，又返回蕭欽耀上揭
    住處，再基於毀棄損壞之犯意，涉嫌於上揭地點，持不明液
    體朝蕭欽耀住家潑灑，致蕭欽耀所有之住家鐵捲門、圍牆及
    蕭欽耀名下車牌號碼000-0000號自小客車等處均沾上不明液
    體無法除去，致上開車輛之板金、鐵捲門及圍牆有多處損傷
    ，減損保護、美觀及效用，足生損害於蕭欽耀。
(六)張翔銘於109年7月15日06時49分許，再次前往蕭欽耀上址住
    處，另基於毀棄損壞之犯意，持柴刀敲打蕭欽耀住處住家鐵
    捲門、圍牆及盆栽，並持路旁石塊朝蕭欽耀住家圍牆丟擲，
    致蕭欽耀住家鐵捲門、圍牆、盆栽等凹損，減損保護、美觀
    及效用，足生損害於蕭欽耀。
(七)張翔銘又於109年7月19日23時許，前往蕭欽耀上址住處前，
    另基於公然侮辱、恐嚇之犯意，先朝蕭欽耀住家大門拍打，
    並以「幹你娘機掰」辱罵蕭欽耀，再以「要放火燒你房子」
    、「你這戶都要死了」等語及丟擲約10顆石塊至蕭欽耀、陳
    艷紅、蕭麗慈住家庭院內，以此加害蕭欽耀、陳艷紅、蕭麗
    慈生命、身體之事，恐嚇蕭欽耀、陳艷紅、蕭麗慈，致生危
    害於蕭欽耀、陳艷紅、蕭麗慈生命、身體安全。張翔銘見蕭
    欽耀、陳艷紅、蕭麗慈涉出查看，隨即另基於傷害之犯意，
    持辣椒水朝蕭欽耀、陳艷紅、蕭麗慈噴灑，致蕭欽耀因此受
    有受有急性喉氣管炎等傷害。
二、張翔銘於109年8月1日上午9時許，見李信良(涉犯傷害案件
    ，另為不起訴處分)與父親李村、祖父李昭清在臺中市○○區○
    ○路00○0號住處外聊天，竟毫無緣由的上前向李村討香菸抽
    ，李村回以剛好也沒香菸了，張翔銘仍不罷休，又口出「錢
    拿出來，我去買」，李村不堪其擾，遂要求張翔銘回家去，
    但張翔銘非但不從，還變本加厲拿出哨子吹哨擾亂，更迫近
    年邁之李昭清並惡眼相向，此時坐在一旁李信良見李昭清、
    李村無力招架，擔心張翔銘對李昭清、李村施暴，遂起身推
    了張翔銘並以：「這裡不歡迎你」一語，要求張翔銘離去，
    但張翔銘非但不知自省，更口出：「怎樣，不行喔」，並隨
    即基於傷害之犯意，將李信良扭打在地，致李信良因此受有
    右側無名指挫傷、左側膝部擦挫傷之傷害，期間另基於恐嚇
    危害安全之犯意，口出：「要亂到你們家寸草不留」、「你
    三個兒子都來沒關係，要死比較快」、「你們家每個人都要
    小心，要玩我陪你玩，你的車停在外面也要小心」等語，恐
    嚇李信良、李村及李昭清，致生危害於李信良、李村、李昭
    清之生命、身體及財產安全。嗣經警獲報後，始循線查悉上
    情。
三、案經邱清富、蕭欽耀、陳艷紅、蕭麗慈訴由臺中市政府警察
    局大甲分局報告偵辦。
　　　　證據並所犯法條
一、上揭客觀事實，業據被告張翔銘於警詢時坦承不諱，惟矢口
    否認犯行，辯稱：伊怨氣很重才為犯罪事實欄一所載之犯行
    ，至於犯罪事實欄二所載部分，伊只是要討香菸抽，並沒有
    要鬧事的意思，是告訴人李信良先以「我忍你很久了，你對
    我家人、長輩都不尊重，還來這裡討菸」及要與伊輸贏等言
    語挑釁，伊才會與告訴人李信良發生扭打並口出如告犯罪事
    實欄二所載之言語云云，經查，犯罪事實欄一所載之犯行，
    業據告訴人邱清富、蕭欽耀、陳艷紅、蕭麗慈指述綦詳，復
    有告訴人邱清富提出遭被告以石塊、木棍毀損之玩具電子琴
    、遙控汽車及監視器之照片6紙、告訴人蕭欽耀、陳艷紅、
    蕭麗慈提出被告為犯罪事實欄一、(二)至(七)所載犯行時之
    監視器翻拍光碟3張、翻拍照片56紙、被告於109年7月19日
    涉犯公然侮辱、恐嚇危害安全、傷害罪嫌時之監視器譯文1
    紙、臺中市政府警察局大甲分局西岐派出所員警張銘宏、周
    錦賢出具之職務及偵查報告在卷可稽。犯罪事實欄二所載之
    犯行，業據告訴人李信良、李村指訴綦詳，復有告訴人李信
    良提出之李綜合醫療社團法人苑裡李綜合醫院診斷證明書及
    臺中市政府警察大甲分局西岐派出所員警陳世軒出具之職務
    報告在卷可稽。又被告屢次擾鄰，亦有臺中市大甲區銅安里
    里民出具之陳情書在卷可證，據此堪認被告確有擾亂告訴人
    李信良、李村及其家人、告訴人邱清富、蕭欽耀、陳艷紅、
    蕭麗慈之動機。綜上，本件罪證明確，被告犯嫌已堪認定。
二、所犯法條：
(一)核被告就犯罪事實欄一所為，係犯刑法第354條之毀損、第3
    06條第1項之無故侵入住宅、第305條之恐嚇危害安全、第30
    9條公然侮辱、第277條第1項傷害等罪嫌。被告以同一行為
    ，恐嚇告訴人蕭欽耀、陳艷紅、蕭麗慈之犯行，均想像競合
    犯，應從一重論處。又被告所犯如犯罪事實欄一、(一)至(
    七)所載之各次犯行，犯意有別，行為互異，應分論併罰。
(二)核被告就犯罪事實欄二所為，係犯刑法第277條第1項傷害、
    第305條恐嚇危害安全等罪嫌。被告以同一行為恐嚇告訴人
    李信良、李村及其家人李昭清，為想像競合犯，從一重論處
    。又被告所犯上揭2罪間，犯意有別，行為互異，應分論併
    罰。
(三)又告訴及報告意旨認犯罪事實欄一、(四)所載被告塗寫「咒
    」、「歹」部分，係辱罵告訴人蕭欽耀、陳艷紅、蕭麗慈等
    人而涉犯刑法第309條公然侮辱罪嫌；而毀損告訴人蕭欽耀
    住家鐵捲門、圍牆、盆栽之犯行，另涉犯刑法第353條第1項
    毀損壞他人建築物罪嫌，然觀之被告當日在塗寫「咒」、「
    歹」後，隨即口出恐嚇言語，之後又持BB槍等物朝告訴人蕭
    欽耀、陳艷紅、蕭麗慈住處射擊等舉動，況告訴人蕭欽耀亦
    證稱被告原一本係欲塗寫「死」字，是塗寫到一半後即被其
    發現，堪認此部分塗寫行為，係被告基於同一恐嚇危害安全
    之犯意，持續所為恐嚇告訴人蕭欽耀、陳艷紅、蕭麗慈之行
    為，並非基於公然侮辱之犯意而為侮辱告訴人蕭欽耀、陳艷
    紅、蕭麗慈之行為，自難以該罪責相繩，再者，被告毀損告
    訴人蕭欽耀住家鐵捲門、圍牆、盆栽等物之犯行，已臻明確
    ，惟此部分物品雖附屬於住宅，然尚難謂為住宅，其效用之
    減損亦不影響住宅之效用，是被告此部分所為亦難以刑法毀
    壞他人建物物罪責相繩，然此舉與前揭提起公訴之恐嚇、毀
    損等犯行，係同一行為，為起訴效力所及，爰不另為不起訴
    處分，併此敘明。
(四)又被告有如犯罪事實欄所載之罪刑執行情形，有刑案資料查
    註紀錄表1份在卷可參。其於受有期徒刑之執行完畢後，5年
    內故意再犯本件有期徒刑以上之罪，為累犯，請依刑法第47
    條第1項規定，加重其刑。末請審酌被告素行及無故一再擾
    鄰，致鄰里深感恐懼等情，予以從重量刑，以昭法治。
三、依刑事訴訟法第251條第1項提起公訴。
　　此　致
臺灣臺中地方法院
中　　華　　民　　國　 109　　年　　10　　月　　5 　　日
                              檢察官  黃永福
本件正本證明與原本無異
中　　華　　民　　國　 109　　年　　10　　月　　20　　日
                              書記官  郭孟珈
附錄本案所犯法條全文
中華民國刑法第277條
傷害人之身體或健康者，處 5 年以下有期徒刑、拘役或 50 萬
元以下罰金。
犯前項之罪，因而致人於死者，處無期徒刑或 7 年以上有期徒
刑；致重傷者，處 3 年以上 10 年以下有期徒刑。

中華民國刑法第305條
以加害生命、身體、自由、名譽、財產之事恐嚇他人，致生危害
於安全者，處 2 年以下有期徒刑、拘役或 9 千元以下罰金。

中華民國刑法第306條
無故侵入他人住宅、建築物或附連圍繞之土地或船艦者，處 1
年以下有期徒刑、拘役或 9 千元以下罰金。
無故隱匿其內，或受退去之要求而仍留滯者，亦同。

中華民國刑法第354條
毀棄、損壞前二條以外之他人之物或致令不堪用，足以生損害於
公眾或他人者，處 2 年以下有期徒刑、拘役或 1 萬 5 千元以
下罰金。